臺灣高等法院臺中分院民事裁定　　　　　96年度抗字第79號
抗　告　人　甲○○
相　對　人　臺灣銀行股份有限公司
法定代理人　乙○○
上列當事人間聲請停止執行事件，抗告人不服台灣台中地方法院
95年度聲字第2936號中華民國95年12月29日第一審裁定，提起抗
告，本院裁定如下：
    主  文
抗告駁回。
抗告程序費用由抗告人負擔。
    理  由
一強制執行程序開始後，除法律另有規定外，固不停止執行，惟
  於提起異議之訴時，法院因必要情形或依聲請定相當並確實之
  擔保，得為停止執行之裁定，此觀強制執行法第18條第1項、
  第2項之規定自明。其次，強制執行程序開始後，債務人（第
  三人）因提起異議之訴，聲明願供擔保為停止執行裁定之聲請
  ，除異議之訴已受敗訴之裁判確定外，無論有無必要，法院均
  應酌定相當並確實之擔保，而為停止執行之裁定，法院不得以
  停止執行並無必要為由，駁回聲請（最高法院79年度台抗字第
  158號、88年度台抗字第442號裁定參照）。再者，法院依強制
  執行法第18條第2項定擔保金額而准許停止強制執行之裁定者
  ，該項擔保係備供債權人因停止執行所受損害之賠償，其數額
  應依標的物停止執行後，債權人未能即時受償或利用該標的物
  所受之損害額，或其因另供擔保強制執行所受之損害額定之，
  非以標的物之價值或其債權額為依據（最高法院92年度台抗字
  第480號、91年度台抗字第429號、91年度台抗字第507號、87
  年度台抗字第580號、87年度台抗字第529號、86年度台抗字第
  442號判決意旨參照）。
二本件抗告人向原法院聲請意旨略以：原法院95年度執字第4456
  9號執行事件，業經抗告人提起第三人異議之訴在案，依強制
  執行法第18條規定，願供擔保聲請停止執行等語。
三原法院查：95年度執字第44569號返還借款強制執行事件，就
  抗告人所為之執行程序目前尚未終結；另抗告人業已對相對人
  提起債務人異議之訴，現由原法院95年度訴字第3079號債務人
  異議之訴事件審理中，此有原法院調取之前揭事件卷宗可查，
  如抗告人能提供相當並確實之擔保，自得聲請裁定為停止執行
  ，而揆諸前揭最高法院見解所示，原法院酌定擔保金額時，僅
  能斟酌相對人未能即時受償所受之損害額定之，不得以執行標
  的物之價值或其債權額為依據。而依原法院調取之前開執行事
  件卷宗如附表標別一土地編號臺中縣太平市○○段1007號土地
  與門牌號碼臺中縣太平市○○○路46號建物（建號為1631及20
  55號）係合併拍賣，是附表標別一所示建號2055號建物停止執
  行之結果，將致系爭土地與建號1631建物之強制執行程序同遭
  停止，故相對人因停止執行所受之損失，即應為附表標別一所
  示建號1631建物及系爭土地因一同停止執行，至得為拍賣為止
  ，所未能提前受償之損失，亦即為上述期間內以上開不動產價
  額之法定利息按年息5﹪計算之損失。而附表標別一所示系爭
  建物及系爭土地原法院第一次拍賣最低價額合計新台幣（下同
  ）5,020,000元（見原審卷4-6頁），有第一次拍賣公告附於原
  法院95年度執字第44569號強制執行卷可稽，原法院復審酌本
  案訴訟至三審終結其期間推定為4年4個月（參照各級法院辦案
  期限實施要點第2２條規定：民事通常程序第一審審判案件期
  限1年4個月、民事第二審審判案件期限2年、民事第三審審判
  案件期限1年）之情，則相對人未能提前受償之損失額為1,087
  ,667 元【計算式為：5,020,000×5﹪×（4＋4／12）＝1,087
  ,667 】（小數點以下四捨五入），矧以辦理擔保手續及兩造
  計算債權債務便利，原法院認為抗告人應提供之擔保金以1,09
  0,000元為適宜。是以，抗告人於提供1,090,000元或同面額之
  臺灣銀行臺中分行可轉讓之定期存單為擔保後，抗告人之聲請
  停止強制執行始為有理由，本院認並無不當，抗告意旨謂原裁
  定認需4年4個月本件異議之訴始可終結，並不恰當，又原裁定
  以因編號2之建物停止拍賣連同之同標別1之土地建物即亦應一
  同停止，債權人有受停止期間之利息損害之計算，抗告人難予
  認同。且原裁定以第一次公開拍賣之底價0000000元之利息計
  算4年4個月之利息損失亦無理由，蓋以執行法院之第一次拍賣
  如無人應買或拍賣不成，依法即應予繼續減價拍賣，是原裁定
  所持第一次拍賣底價計算，無非認第一次拍賣即可拍賣完成，
  其所憑之依據未據說明。本院核其抗告意旨，仍對法院依卷內
  資料職權認定事實（擔保金）之正當行使，指摘不當，然原裁
  定已有就卷內資料說明取捨之依據，抗告人泛言未予說明，自
  無理由，應予駁回。
據上論結，本件抗告為無理由，依強制執行法第30條之1、民事
訴訟法第495條之1、第449條第1項、第95條、第78條，裁定如主
文。
中　　華　　民　　國　　96　　年　　2 　　月　　26　　日
                  民事第四庭    審判長法　官　黃斐君
                                      法　官  陳蘇宗
                                      法　官  黃永祥
以上正本係照原本作成。
再為抗告應以適用法規顯有錯誤為理由，並經本院之許可，該許
可以原裁定所涉及之法律見解具有原則上之重要性者為限。
如提起再抗告者應於裁定送達後十日內向本院提出抗告理由狀（
須按照他造人數附具繕本）並繳納抗告裁判費新臺幣壹仟元，同
時委任律師或具有律師資格之關係人為代理人。
                                      書記官　陳信和
中　　華　　民　　國　　96　　年　　2 　　月　　27　　日
                                                      Ｃ
